【裁判字號】    97,抗,1
【裁判日期】    970104
【裁判案由】    本票裁定強制執行
【裁判全文】
臺灣臺南地方法院民事裁定                 97年度抗字第1號
抗  告  人  乙○○
            丙○○
相  對  人  台新國際商業銀行股份有限公司
法定代理人  丁○○
                      送達代.
抗告人因與相對人台新國際商業銀行股份有限公司間本票裁定強
制執行事件，對於中華民國96年11月29日本院96年度票字7947號
裁定提起抗告，本院裁定如下：
    主  文
抗告駁回。
抗告程序費用新台幣壹仟元由抗告人負擔。
    理  由
一、按執票人向本票發票人行使追索權時，得聲請法院裁定後強
    制執行，票據法第123條定有明文。又本票執票人依上開法
    條之規定，聲請法院裁定及抗告法院之裁定，僅依非訟事件
    程序，以審查強制執行許可與否，並無確定實體上法律關係
    存否之效力，如發票人就票據債務之存否有爭執時，應由發
    票人提起訴訟，以資解決 (最高法院56年台抗字第714號、5
    7年台抗字第76號判例參照)。次按本票執票人依票據法第12
    3條規定，聲請法院裁定許可對發票人強制執行，係屬非訟
    事件，此項聲請之裁定，及抗告法院之裁定，僅依非訟事件
    程序，以審查強制執行許可與否，並無確定實體上法律關係
    存否之效力。本票發票人所提之時效抗辯，既屬實體法律關
    係存否之抗辯，抗告法院於該非訟程序中自不得審酌，應裁
    定駁回抗告（最高法院83年度台抗字第227號裁定、民國94
    年11月25日臺灣高等法院暨所屬法院94年法律座談會參照）
    。
二、抗告意旨略以：相對人向抗告人催討債務，因口氣甚差，口
    出惡言，甚而詛咒抗告人一家三口或父母親等人，何不尋短
    等語，讓抗告人不知如何與相對人協談。又相對人告知曾派
    員前往抗告人住處了解狀況，但抗告人未曾見到相對人指派
    之人，且抗告曾尋求管道與相對人協商，但相對人堅決不肯
    ，抗告人有心要與相對人處理系爭債務等語。
三、經查：本件相對人主張伊執有以抗告人等為共同發票人如原
    裁定附表所示之系爭本票，並免除作成拒絕證書，詎屆期提
    示未獲付款，依票據法第123條聲請裁定許可強制執行等情
    ，已據提出系爭本票1紙為證，而依本票之記載形式上觀察
    ，其已具備本票有效要件，況抗告人僅抗辯未能與相對人協
    商云云，並未否認系爭本票為其簽發等語，顯對系爭本票為
    真正乙情並不爭執。至抗告人以前揭情詞提起抗告，乃係實
    體上之爭執，揆之前揭最高法院裁判意旨，亦應由抗告人另
    行提起訴訟，以資解決，本件非訟程序不得加以審究，仍應
    為許可強制執行之裁定。原裁定就系爭本票裁定准予強制執
    行，核無不合，抗告人執前揭理由提起抗告，尚屬無據，應
    予駁回。
四、又「依法應由關係人負擔費用者，法院裁定命關係人負擔時
    ，應一併確定其數額」、「前項費用之負擔有相對人者，準
    用民事訴訟法有關訴訟費用之規定」，非訟事件法第24條第
    1項及同法第21條第2項分別定有明文。本件抗告業經駁回在
    案，依上開法條規定，本院應確定非訟事件費用額。茲因抗
    告人提起本件抗告，除繳納抗告費新台幣（下同）1,000 元
    ，未有其餘非訟費用之支出。是以，本件抗告人應負擔之非
    訟費用額確定為1,000元。
五、結論：本件抗告為無理由，依非訟事件法第46條、第21條第
    2項、第24條第1項，民事訴訟法第495條之1第1項、第449條
    第1項、第78條，裁定如主文。
中    華    民    國    97    年    1     月    4     日
                  民事第一庭  審判長法  官    翁金緞
                                    法  官    黃瑪玲
                                    法  官    田幸艷
以上正本證明與原本無異。
本裁定不得再抗告。
中    華    民    國    97    年    1     月    8     日
                                    書記官    劉紀君


司法院資訊處製作；財團法人民間司法改革基金會備份。
